# 母子公司互持股份情况处，长投权益法核算的请教

提问人：火小禅 时间：2012-04-30 16:49:14
母公司持有子公司90%股份，子公司持有母公司35%股份，执行老企业会计准则，都应当采用权益法核算所持投资。期末应当如何核算、确认各自的投资收益，陷入循环了。。。。。！请各位指教，实务中遇到了，急啊！！！！！

回答人：chenyiwei
可采用解多元线性方程组的方式解决。你可以以“方程组”作为搜索关键字在本版面上搜索一下。